【裁判字號】    97,易,547
【裁判日期】    971028
【裁判案由】    竊盜
【裁判全文】
臺灣高雄地方法院刑事判決               97年度易字第547號
公  訴  人  臺灣高雄地方法院檢察署檢察官
被      告  丙○○
                    （現於臺灣高雄監獄執行中）
            丁○○
                    （現於臺灣高雄看守所羈押中）
上列被告等因竊盜案件，經檢察官提起公訴（97年度偵字第5288
、6094、6932、10299 號），被告等就被訴事實為有罪之陳述，
經本院裁定進行簡式審判程序，本院判決如下：
    主  文
丙○○犯竊盜罪，累犯，處有期徒刑參月；又犯竊盜罪，累犯，
處有期徒刑參月；又犯竊盜罪，累犯，處有期徒刑參月；又共同
犯竊盜罪，累犯，處有期徒刑伍月。應執行有期徒刑壹年。
丁○○共同犯竊盜罪，處有期徒刑肆月；又犯攜帶兇器竊盜罪，
處有期徒刑陸月，扣案之老虎鉗、香蕉刀各壹支均沒收。應執行
有期徒刑捌月，扣案之老虎鉗、香蕉刀各壹支均沒收。
    事  實
一、丙○○前於民國94年間，因施用毒品案件，經臺灣高等法院
    高雄分院以95年度上訴字第155 號判處有期徒刑10月、6 月
    ，並定應執行刑1 年2 月確定，嗣經同法院以96年度聲減字
    第58號裁定減刑為5 月、3 月，應執行刑有期徒刑7 月，甫
    於96年7 月16日縮刑期滿出監。
二、丙○○猶不知悔改，意圖為自己不法之所有，分別於：（一
    ）97年1 月4 日15時許，進入己○○位於高雄縣旗山鎮○○
    路208 號住處內（侵入住宅部分未經告訴），竊取己○○所
    有之碳素線1 捆，為己○○當場發現，始悉上情。（二）97
    年1 月4 日16時許，進入戊○○○位於高雄縣旗山鎮○○路
    194 號住處內（侵入住宅部分未經告訴），竊取戊○○○所
    有放置於鞋櫃上方內有螺絲起子及鐵鎚各1 支之紙箱，嗣為
    戊○○○當場發現，始知上情。（三）97年2 月1 日17時許
    ，徒手竊取乙○○放置於高雄縣旗山鎮○○街64號前之熱水
    器4 臺（櫻花牌1 臺、臺信牌2 臺、王牌1 臺），得手後，
    邀集不知情之洪忠誠、薛忠格及廖國良等3 人一同騎乘機車
    ，將上竊得之熱水器載運至資源回收場變賣，嗣為警於高雄
    縣旗山鎮○○路194 號前查獲上開熱水器4 臺，循線而查知
    上情。
三、又丙○○與丁○○共同意圖為自己不法之所有，基於竊盜之
    犯意聯絡，於97年2 月13日上午10時許，一起進入甲○○位
    於高雄縣旗山鎮○○○路30號倉庫內（侵入住宅部分未經告
    訴），共同竊取甲○○所有之觀音銅像2 尊、銅燈座82支、
    銅花瓶32支、延長線7 捲、銅蠟燭臺44支、銅香爐20個、淨
    香爐12個、銅水果盤16個及銅香座盤30個等物，得手後，將
    竊得之上開觀音銅像等物放置於丙○○所有之重型機車H8M-
    361 號重型機車上，而欲載離現場時，為人發現報警而當場
    查獲。
四、丁○○另意圖為自己不法之所有，於97年4 月5 日上午6 時
    許，至高雄縣六龜鄉○○村○○○路旁，持其所有足以對人
    之生命、身體產生危害，客觀上足供凶器使用之老虎鉗、香
    蕉刀各1 支，竊取臺灣電力公司所有而未供電之電纜線（長
    度：9.4 公尺、淨重：1.9 公斤、特徵：600V PVC 22m/m2
    ）1 條，得手後，裝入其所攜帶之麻布袋內而攜離現場；嗣
    為警於97年4 月5 日上午10時許，在高雄縣六龜鄉○○村○○街與平和巷交岔口，因發現丁○○形跡可疑，而攔下盤查
    ，當場查獲上開電纜線並扣有老虎鉗、香蕉刀各1 支，而始
    悉上情。
五、案經高雄縣政府警察局旗山、六龜分局報請臺灣高雄地方法
    院檢察署檢察官偵查起訴。
    理  由
一、按本件被告丙○○、丁○○所犯均係死刑、無期徒刑、最輕
    本刑為3 年以上有期徒刑以外之罪，渠等就上揭被訴事實均
    為有罪之陳述，經本院告知簡式審判程序之旨，並聽取渠等
    與公訴人之意見後，認無不得或不宜改依簡式審判程序進行
    之處，爰依刑事訴訟法第273 條之1 第1 項，裁定本件改依
    簡式審判程序審理。又本件卷內之物證、書證等證據，依同
    法第273 條之2 規定，不受第159 條第1 項關於傳聞法則規
    定之限制，依法均有證據能力，合先敘明。
二、上揭事實，均業據被告丙○○、丁○○於本院審理時坦承不
    諱，核與證人即被害人己○○、乙○○、甲○○、臺灣電力
    公司職員庚○○於警詢、戊○○○於警詢、本院審理時及證
    人洪忠成、廖國良、薛忠格於警詢之證述情節相符，並有本
    件扣押筆錄暨扣押物品目錄表4 份、戊○○○、乙○○、甲○○、庚○○所簽具之贓物認領保管單各1 份、蒐證照片34
    張附卷可稽，復有老虎鉗、香蕉刀扣案可佐，足認被告丙○○、丁○○上開自白與事實相符，得為認定事實之依據，本
    件事證明確，渠等犯行均堪認定。
三、按刑法第321 條第1 項第3 款之攜帶兇器竊盜罪，係以行為
    人攜帶兇器竊盜為其加重條件，此所謂兇器，其種類並無限
    制，凡客觀上足對人之生命、身體、安全構成威脅，具有危
    險性之兇器均屬之，且祇須行竊時攜帶此種具有危險性之兇
    器為已足，並不以攜帶之初有行兇之意圖為必要，最高法院
    79年台上字第5253號判例意旨可資參照。查被告丁○○就事
    實欄四所載之竊盜犯行，其於行竊時係攜帶老虎鉗、香蕉刀
    各1 支，業據被告丁○○坦承在卷，而上開老虎鉗、香蕉刀
    各1 支均為金屬製品，質地堅硬，有該等扣案物照片1 張在
    卷可憑（見高雄縣政府警察局六龜分局97年4 月5 日高縣六
    警刑移字第0970020630號刑事偵查卷第23頁），該等物品客
    觀上均足以殺傷人生命、身體，顯係刑法第321 條第1 項第
    3 款所規定之兇器無訛。
四、就事實欄二（一）至（三）所載犯行，核被告丙○○所為，
    係犯刑法第320 條第1 項之竊盜罪3 次；就事實欄三所載犯
    行，核被告丙○○、丁○○所為均係犯刑法第320 條第1 項
    之竊盜罪各1 次；就事實欄四所載犯行，核被告丁○○所為
    ，係犯刑法第321 條第1 項第3 款之攜帶兇器竊盜罪1 次。
    又竊盜或損壞電桿、電線、變壓器或其他供電設備者，依刑
    法之規定從重處斷，電業法第105 條規定甚明；就事實欄四
    所載被告丁○○之竊盜犯行，其所竊取雖係臺灣電力公司之
    電纜線，惟因電業法立法目的，依該法第1 條規定，為開發
    國家電能動力，調節電力供應，發展電業經營，維持合理電
    價，增進公共福利，又該法所謂電業之定義，依第2 條規定
    ，係指一般需用經營供給電能之事業，顯見電業法所保障及
    重視者乃係電業之經營，是如行為人所竊盜及破壞者，非係
    現正經營及使用中之供電設備，自應限縮解釋認難以上開電
    業法第105 條規定相繩，是查該電纜線係被告丁○○在荒廢
    倒置於地面之電線桿內所盜取，且該電纜線並無通電使用乙
    節，業經被告丁○○於本院陳述明確（見本院卷第20頁、第
    103 頁），核與該現場蒐證照片所示相合（見高雄縣政府警
    察局六龜分局97年4 月5 日高縣六警刑移字第0970020630號
    刑事偵查卷第21頁），足認該段電纜線已非現正供給用戶電
    力之電力設備，是被告丁○○上開所為竊盜犯行，核與電業
    法第105 條之要件不符，無庸依該條規定從重予以處斷，併
    此敘明。又就事實欄三所示之竊盜犯行，被告丙○○、丁○○，有犯意聯絡及行為分擔，為共同正犯。又被告丙○○有
    事實欄所示之前科紀錄，而於96年7 月16日有期徒刑執行期
    滿出監之事實，有臺灣高雄地方法院檢察署刑案資料查註紀
    錄表、臺灣高等法院被告前案紀錄表各1 份在卷可憑，其於
    前案執行完畢5 年以內，故意再犯本件有期徒刑以上之罪，
    均為累犯，應依刑法第47條第1 項規定加重其刑。再被告丙○○所為上開4 次竊盜犯行及被告丁○○所為上開2 次竊盜
    犯行，各均係犯意各別，時間不同，各應分論併罰。爰審酌
    被告丙○○、丁○○均正值青壯，不思以正當之方式獲取財
    物，而貪圖私欲，竊取他人之財物，侵害他人財產安全，行
    為實有不當，惟念被告丙○○、丁○○犯後均坦承犯行，態
    度尚可，及被告丙○○、丁○○犯罪動機、目的、手段、所
    生危害等一切情狀，分別量處如主文所示之刑，並分別定其
    應執行之刑。末扣案之老虎鉗、香蕉刀各1 支，均為被告丁○○所有且供犯本件犯罪所用之物，業據被告丁○○於警詢
    時供述明確（見高雄縣政府警察局六龜分局97年4 月5 日高
    縣六警刑移字第0970020630號刑事偵查卷第6 頁、第7 頁）
    ，均應依刑法第38條第1 項第2 款規定宣告沒收。
據上論斷，應依刑事訴訟法第273 條之1 第1 項、第284 條之1
、第299 條第1 項前段，刑法第28條、第320 條第1 項、第321
條第1 項第3 款、第47條第1 項、第51條第5 款、第38條第1 項
第2 款，判決如主文。
本案經檢察官靳隆坤到庭執行職務。
中    華    民    國    97    年    10    月    28    日
                  刑事第二庭  法  官  王參和
以上正本證明與原本無異。
如不服本判決應於收受本判決後10日內向本院提出上訴書狀，並
應敘述具體理由，如未敘述上訴理由者，應於上訴期間屆滿後20
日內補提理由書狀於本院（均須按他造當事人之人數附繕本）「
切勿逕送上級法院」。
中    華    民    國    97    年    10    月    29    日
                              書記官  陳惠玲
附錄本案判決論罪科刑法條：
中華民國刑法第320條
意圖為自己或第三人不法之所有，而竊取他人之動產者，為竊盜
罪，處 5 年以下有期徒刑、拘役或 5 百元以下罰金。
意圖為自己或第三人不法之利益，而竊佔他人之不動產者，依前
項之規定處斷。
前二項之未遂犯罰之。
中華民國刑法第321條
犯竊盜罪而有左列情形之一者，處6 月以上、5 年以下有期徒刑
：
一  於夜間侵入住宅或有人居住之建築物、船艦或隱匿其內而犯
    之者。
二  毀越門扇、牆垣或其他安全設備而犯之者。
三  攜帶兇器而犯之者。
四  結夥三人以上而犯之者。
五  乘火災、水災或其他災害之際而犯之者。
六  在車站或埠頭而犯之者。
前項之未遂犯罰之。


司法院資訊處製作；財團法人民間司法改革基金會備份。
